# 权益法核算的长期股权投资分配股利的问题

提问人：北国秋色 htsd 时间：2021-03-17 08:05:06
某集团公司A持有B公司15%的股权，具有重大影响，采用权益法核算， 2020 年 12 月，该长期股权投资账面价值 7 亿元，其中投资成本 6 亿元，损益调整 1 亿元。 2021 年初，A集团根据B公司 2020 年净利润 1 亿元，确认投资收益 1500 万元，长期股权投资账面价值调整为7.15亿元。 2021 年 1 月，为调整集团结构，A集团设立全资子公司C，并按照 2021 年 1 月 1 日的账面价值，将其持有的B公司股权无偿划拨至C公司，C公司取得的对B公司的长期股权投资初始确认成本即按照原A集团账面价值7.15亿元确认为投资成本。 2021 年 2 月，B公司宣告分派 2020 年现金股利 8000 万元，C公司应分得现金股利 1200 万元。请问C公司取得的应收股利应如何记账？该冲减长期股权投资——投资成本吗？还是直接确认投资收益？

回答人：chenyiwei
因为C对B是权益法核算，所以收到现金股利分配均应冲减长期股权投资账面价值。由于分配来源是C取得对B投资之前形成的留存收益，故应贷记“投资成本”明细科目。